臺灣高雄地方法院刑事判決　　　　　　　　　　　　　九十三年度訴字第一九三號
　　公　訴　人　臺灣高雄地方法院檢察署檢察官
　　被　　　告　乙○○
　　選任辯護人　洪條根律師
　　　　　　　　周君強律師
右列被告因偽造有價證券等案件，經檢察官提起公訴（九十二年度偵緝字第五六三號
），本院判決如左︰
    主  文
乙○○無罪。
    理  由
一、公訴意旨略以：被告乙○○基於意圖為自己不法所有之概括犯意，明知並無汪淋
    亮（起訴書誤載為「汪琳亮」）其人，竟仍自民國九十年十一月十六日至九十一
    年二月一日止，分別在附表所示時、地，多次以汪淋亮要借款，或出具暫時轉讓
    合約書表示汪淋亮在台南有當鋪投資案需轉投資，或以朋友資金週轉不靈等名義
    向告訴人即證人丙○○要求借款，期間被告為求取信證人丙○○，並基於偽造有
    價證券及偽造署押之犯意，偽簽發票人為「汪淋亮」、金額為新台幣（下同）十
    萬元、發票日為九十一年一月二十日之本票乙紙交付予證人丙○○，足以生損害
    於有價證券之流通性，致證人丙○○誤信為真，而於附表所示之時、地，分以現
    金或匯款方式陸續交付共達二百四十五萬元。詎被告於借款後，並未依期返還，
    復拒不見面，證人丙○○始知受騙，因認被告涉犯刑法三百三十九條第一項之詐
    欺取財罪嫌。
二、按犯罪事實應依證據認定之，無證據不得認定犯罪事實；又不能證明被告犯罪者
    ，應諭知無罪之判決，刑事訴訟法第一百五十四條第二項及第三百零一條第一項
    分別定有明文。次按刑法第三百三十九條第一項詐欺罪之成立，以意圖為自己或
    第三人不法所有，以詐術使人將本人或第三人之物交付為要件，所謂以詐術使人
    交付，必須被詐欺人因其詐術而陷於錯誤，若其所用方法，不能認為詐術，亦不
    致使人陷於錯誤，即不構成該罪；而刑法上所謂偽造有價證券，以無權簽發之人
    冒用他人名義簽發為要件，如果行為人基於本人之授權，或其他原因有權簽發者
    ，則與無權之偽造行為不同；又認定不利被告之事實，須依積極證據，苟積極證
    據不足為不利於被告事實之認定時，即應為有利於被告之認定，更不必有何有利
    之證據；而所謂「積極證據足以為不利被告事實之認定」，係指據為訴訟上證明
    之全盤證據資料，在客觀上已達於通常一般之人均不致於有所懷疑，而得確信被
    告確曾犯罪之程度，若未達此一程度，而有合理懷疑之存在時，即無從為有罪之
    認定，最高法院四十六年台上字第二六○號、五十三年台上字第一八一○號、三
    十年上字第八一六號及七十六年台上字四九八六號分別著有判例可資參照。
三、本件公訴人認被告乙○○涉有詐欺取財罪嫌，無非以證人丙○○之指述、受款人
    李德嶺九十年十一月十九日、九十一年一月十八日、九十一年二月一日匯款收執
    聯共三紙，以及受款人彭勝彬九十年十一月十六日匯款收執聯、暫時轉讓合約書
    、被告簽立之九十年十二月十五日借款憑據、九十一年一月十七日借款單、以「
    汪淋亮」名義簽立之本票、高雄市政府民政局九十二年九月一日高市民政四字第
    ○九二○○一○五八二號函、臺北縣政府警察局土城分局九十二年十月二十九日
    北警土刑字第○九二○○四三一二五號函各一份為其主要之論據。
四、訊據被告乙○○固坦承有以汪淋亮名義開立右揭本票，而於附表編號一至三所示
    之時間、地點，自證人丙○○處分別收受現金六萬元、三萬五千元、二十五萬元
    ，並以自己名義簽立借據二紙等事實，惟堅詞否認有被訴詐欺取財之犯行，辯稱
    ：汪淋亮是證人丙○○介紹伊認識，附表編號一、二、三、六所示之十萬元、三
    十萬元、二十五萬元及十萬八千元，均是汪淋亮自行向證人丙○○借的，伊只是
    依汪淋亮之指示，告知證人丙○○將部分的錢匯入彭勝彬及李德嶺之戶頭，並自
    證人丙○○處收受部分現金轉交予汪淋亮，伊並未假借汪淋亮名義向證人丙○○
    借款，而面額十萬元之本票則係汪淋亮指示伊簽發的，至當鋪投資之事，伊並不
    知悉，亦未出具暫時轉讓合約書予證人丙○○，且伊亦未於附表編號四所示之時
    間，向證人丙○○借款一百萬元，九十年十二月五日簽立之借據，係伊於附表編
    號三所示之時間向證人丙○○收取二十五萬元之借款時，在證人丙○○之要求下
    ，始行簽立的，而伊之所以願意簽立該借據，是因伊幫汪淋亮自證人丙○○處每
    收取一筆借款，汪淋亮均會給予一定之報酬，附表編號六所示之十萬八千元，亦
    是汪淋亮向證人丙○○之借款，伊僅是幫汪淋亮自李德嶺帳戶提領該筆款項，並
    轉交予汪淋亮，伊並未以朋友資金週轉不靈為由，向告訴人借款，證人丙○○亦
    未交付四萬二千元之現金予伊，至於附表編號五之部分，伊並無印象，而附表編
    號七所示之部分，係汪淋亮向證人丙○○借錢，伊僅是幫汪淋亮去向證人丙○○
    收受借款，該次借款金額應為五萬五千元而非五十五萬，因汪琳亮曾指示出具借
    據予證人丙○○，伊始另行出具借據予證人丙○○，惟該借據上之金額，應係誤
    繕所致等語。
五、經查：
  (一)某真實姓名、年籍均不詳之成年女子曾以「汪淋亮」名義在社會活動，該自稱「
    汪淋亮」之女子並非被告，且被告與證人丙○○均曾見過該自稱「汪淋亮」之女
    子等情，業據被告供陳甚明在卷，核與證人即與被告一同在檳榔攤工作之同事丁
    ○○證稱：檳榔攤有一位小姐叫「亮亮」，是有人說亮亮就叫汪淋亮（見九十二
    年度偵緝字第五六三號偵查卷第三七頁反面）等語相符，而告訴人即證人丙○○
    分別於偵訊及本院審理時，亦分別證稱：「之前乙○○帶一個朋友來，說那個朋
    友叫汪淋亮」（見九十一年度發查字第二四九二號偵查卷第三頁反面）、「被告
    曾經帶過一個女性朋友，被告介紹說那個女性朋友叫汪淋亮」（見本院九十三年
    五月二十五日審判筆錄）等語明確在卷。雖然被告與證人丙○○對於究竟是被告
    介紹汪淋亮與證人丙○○認識，抑或證人丙○○介紹汪淋亮與被告認識乙節，二
    人之供述互不一致，但確實存有該自稱汪淋亮之人，則互核相符，堪認「汪淋亮
    」並非被告自行憑空捏造之人。至於本院以法務部戶役政連結作業系統查詢「汪
    淋亮」之年籍資料，並無任何資料等情，固有該連結作業系統資料表一紙在卷可
    佐，然此亦僅能證明我國境內並無人之真實姓名為「汪淋亮」，並不足以否定有
    一自稱「汪淋亮」之女子存在，且該自稱「汪淋亮」之女子與被告並非同一人，
    而為分別不同之人格個體之事實。另公訴人提出之高雄市政府民政局九十二年九
    月一日高市民政四字第○九二○○一○五八二號函，雖然函覆表示並無法提供「
    汪琳亮」之戶籍謄本，然本案之關鍵在於是否確有「汪淋亮」其人，而非「汪琳
    亮」，是上開函覆尚與本案之判斷無涉，附此敘明。
  (二)附表編號一所示之十萬元、編號二所示之三十萬元、編號三所示之二十五萬元、
    、編號五所示之四萬三千元、編號六所示之十萬八仟元等款項，均是該自稱「汪
    淋亮」之女子向證人丙○○借款後，由被告經手轉交等情，除據被告迭於偵訊及
    本院審理供稱：「（問：是否有向證人丙○○借錢？）我沒有向他借，是汪女借
    的」（見九十二年度偵緝字第五六三號偵查卷第二二頁反面）、「錢是汪女要借
    的，是汪叫我幫她拿的」（同上偵查卷第三一頁）等語明確外，參以證人丙○○
    亦自承：「之前乙○○帶一個朋友來，說那個朋友叫汪淋亮，後來這個所謂的汪
    淋亮打電話來向我借十萬元，是九十年十月二十日‧‧‧」（九十一年度發查字
    第二四九二號偵查卷第三頁反面）等語，顯見被告乙○○所言，應非虛捏。循此
    而論，上開款項既然係該自稱「汪淋亮」之女子向證人丙○○借得，並非被告，
    則不論該自稱「汪淋亮」女子是否以施用詐術之手段向證人丙○○借得上開款項
    ，尚難以被告單純將「汪淋亮」向證人丙○○借得之款項轉交予「汪淋亮」，即
    遽認係被告向證人丙○○施用詐術。再縱認該自稱「汪淋亮」之女子向證人丙○
    ○借得之款項，係因施用詐術所得，亦難僅因被告與自稱「汪淋亮」女子有所認
    識，率以推斷被告對於「汪淋亮」向證人丙○○假借款、真詐財之情事應有所認
    識而具有共同的犯意連絡。從而，被告辯稱：上開款項均是汪淋亮自行向證人丙
    ○○借的，伊只是依汪淋亮之指示，告知證人丙○○將部分的錢匯入彭勝彬及李
    德嶺之戶頭，並自證人丙○○處收受部分現金轉交予汪淋亮，而面額十萬元之本
    票則係汪淋亮指示伊簽的等語，應屬可信，是被告既然係依該自稱「汪淋亮」女
    子之指示與授權而簽發該面額十萬元之本票，當屬有製作權限之人所為之有權簽
    發者，而與偽造有價證券之構成要件有間。至於公訴人提出之臺北縣政府警察局
    土城分局九十二年十月二十九日北警土刑字第○九二○○四三一二五號函，固能
    證明被告以「汪淋亮」名義簽立之本票上之住址，係屬虛偽，惟因被告係基於該
    自稱「汪淋亮」女子之授權而開立該本票，縱本票內記載事項所有不實，終究與
    假借他人名義制作之偽造行為不合，自不得據此遽認被告簽立該本票之行為該當
    偽造有價證券罪。
  (三)證人丙○○雖曾於九十年六月九日警詢時，陳稱：上開款項是被告假借「汪淋亮
    」名義打電話向我借的（見九十一年度他字第四一九一號卷第五頁）等語，然於
    同日警詢時，其亦陳稱表示：不認識也未見過「汪淋亮」本人（同上卷第七頁）
    等語，姑不論其所謂假借「汪淋亮」名義係指被告自稱「汪淋亮」而向其借錢，
    抑或被告以「汪淋亮」需借錢為由而以自己名義向其借款，審酌證人丙○○指稱
    被告每次借款均高達十萬至數十萬元之多，如若證人丙○○從不認識，亦未見過
    「汪淋亮」，豈會願意多次將高達數十萬元之款項借予一個從未謀面，亦毫不相
    識之陌生人？證人丙○○就此部分，於當日警詢時固表示：因與被告是二、三十
    年朋友，所以才將錢借予被告（同上偵查卷第六頁）等語，但證人丙○○於本院
    審理時，結稱：「（問：對被告家庭環境是否瞭解？）答：不是很瞭解」、「（
    問：這些年來有無與被告交往？）答：沒有」、「我從小就認識被告，但很久沒
    有跟他聯絡，我不知道被告的生活背景」（同上審判筆錄）等語，是證人丙○○
    雖與被告自小認識，但早已長久未聯絡而生疏，以證人丙○○早已成年，且在軍
    中擔任士官幹部，而具有相當社會知識及經驗之人，豈會因久未聯絡之幼時朋友
    假借一個毫不相識之人名義，即輕率連續多次借予數十萬元款項之理，由此益證
    ，證人丙○○確實認識該自稱「汪淋亮」之人，並基於其與該自稱「汪淋亮」之
    認識，而借予上開款項，是證人丙○○指述係被告假借「汪淋亮」名義向其借款
    云云，尚非可採。
  (四)證人丙○○就其是否見過該自稱「汪淋亮」之女子，先是陳稱：被告曾帶一個朋
    友來，說那個朋友叫做汪淋亮（九十一年度發查第二四九二號偵查卷第三頁反面
    ）等語，其後則改口稱：「我不認識也沒有見過汪淋亮」（九十一年度他字第四
    一九一號偵查卷第七頁）、「我連汪女的面都沒見過，根本不認識汪」（九十二
    年度偵緝字第五六三號偵查卷第二五頁）等語，嗣於本院審理時，亦先是證稱：
    未曾見過汪淋亮，也不認識汪淋亮等語，復又改稱：其係因被告之介紹而認識汪
    淋亮等語，是證人丙○○就是否認識該自稱「汪淋亮」女子，此一簡單、可清楚
    記憶，且為本案關鍵之歷史事實，前後證詞截然不同，則其指述之真實性，已堪
    質疑。
  (五)被告並未於附表編號四所示之時間向證人丙○○借款一百萬元，係因證人丙○○
    之要求，被告始行簽立九十年十二月十五日之借款單，而附表編號七所示之借款
    金額係五萬五千元，而非五十五萬元等情，除據被告於本院準備程序中陳述甚詳
    外，核與證人丙○○於本院審理時證稱：「（問：你實際有無交付被告一百萬元
    ？）答：沒有，我後來要求被告將歷次我借給她的錢寫成這份借據」、「（問：
    九十一年一月十七日你是拿給被告五十五萬元還是五萬五千元）答：不記得」、
    「那筆款項應該不是五十五萬元」等語相符，堪認被告前開辯解，與事實相符。
    就此部分事實，對照證人丙○○於警詢時指稱：「乙○○有說他朋友須用錢，叫
    我借他朋友，我拿新台幣五十五萬元給乙○○，乙○○開立一張五十五萬元借據
    給我」（九十一年度他字第四一九一號偵查卷第六頁）云云，以及九十二年三月
    二十八日偵訊時提出書面資料陳稱：「九十年十二月十五日，在台南縣新化鎮地
    區，以一百萬元整現金交給乙○○一次付清」（九十二年度偵緝字第五六三偵查
    卷第二六頁），明確指述曾分別於借款予被告一百萬元及五十五萬元，然卻於本
    院審理時，為全然迥異之陳述，審酌一百萬元及五十五萬元之金額均較起訴書所
    載之各次借款金額為高，證人丙○○對其他各次之借款金額既然能清楚記憶，自
    不可能對金額較龐大之一百萬元及五十五萬元借貸金額反而產生記憶錯誤之情形
    ，足認證人丙○○就被告於附表編號四及編號七所示之時間，向其借款一百萬及
    五十五萬元之指述，應非真實，由此益證，證人丙○○對被告所為之前揭指述顯
    有瑕疵，因此公訴人以證人丙○○前述有瑕疵之指述以及被告應證人丙○○之要
    求而書立之九十年十二月十五日、九十一年一月十七日借款單二紙，而認證人丙
    ○○曾借款一百萬元及五十五萬元予被告，即屬無據。
  (六)證人丙○○除就是否見過該自稱「汪淋亮」女子以及是否借款一百萬元及五十五
    萬元等事項，前後供詞反覆外，其就關於附表所示之借款是否約定之利率，先是
    指稱：「（問：有無約定利息？）答：有。她借款單上面寫年利率百分之五」（
    九十一年度發查字第二四九二號偵查卷第五頁）等語，復又改稱：「有算利息是
    按銀行利息來算」（九十一年度他字第四一九一號偵查卷第七頁）等語，嗣於本
    院審理時，則又更易其詞，陳稱：「編號一的十萬元沒有約定利息，編號二的三
    十萬元有約定利息，被告表示比銀行高約百分之一、二的利息，編號三沒有約定
    利息，編號四、編號五、編號六、編號七均有約定利息，利息均同編號二」等語
    ；而就借貸款項是否約定期限歸還，其先是陳稱：「第一筆‧‧‧九十一年一月
    二十日歸還，第二、三、四筆‧‧‧九十一年五月十三日歸還‧‧‧，最後一筆
    五十五萬是九十年二月二十日歸還」（九十一年度他字第四一九一號偵查卷第七
    頁）等語，而於本院審理時則改稱：「（問：這七次款項中，除編號四、編號七
    有約定還款期限外，其餘款項有無約定何時清償？）答：沒有」等語，由於借貸
    之利率及還款期限涉及貸與人出借款項所能獲得之代價以及無法使用本金之期限
    ，為金錢借貸關係之核心事項，證人丙○○對此部分無法詳細證述，已與一般借
    貸情形有違，而證人丙○○並未借予被告附表編號四、七所示之一百萬元及五十
    五萬元款項，又如前述，則其於本院審理時證稱：附表編號四、七以外款項均未
    約定償還期限等語，豈不表示其所借出之款項均無約定還款期限，顯然有悖於一
    般常情，堪認證人丙○○指述被告以詐術向其借得附表所示之款項等情，不足採
    信。
  (七)附表編號五及六所示之借款，證人丙○○先於偵訊時指稱：「乙○○又以朋友資
    金週轉不靈活為由我向借，九十一年一月十八日先匯四萬三千元，九十一年二月
    一日到萬泰銀行有匯款十萬八千元，他又到營區向我拿十萬元左右的現金」（九
    十一年度發查字第二四九二號偵查卷第四頁反面）等語，嗣於警詢時陳稱：「乙
    ○○在九十一年一月十八日打電話給我說汪淋亮要跟我借新台幣三十萬元‧‧‧
    我於九十一年一月十八日匯新台幣四萬三千元及九十一年二月一日匯十八萬八千
    元‧‧‧乙○○來給我拿不夠新台幣六萬九千元，共三十萬元」（九十一年度他
    字第四一九一號偵查卷第六頁）等語，又於偵訊時陳稱：「九十一年一月十八日
    又向我借五十萬，這次我分匯四萬八千及十八萬八千‧‧‧後李女說汪有當鋪投
    資案，要我再拿前出來，這筆是在一月十八日拿的」（九十一年度他字第四四五
    七號卷第六頁反面）等語，而於九十二年三月二十八日偵訊時提出書面資料表示
    ：「九十一年一月十八日，‧‧‧存入萬泰商業銀行‧‧‧四萬三千元‧‧‧預
    借現金預借二萬八千元‧‧‧於九十年一月二十二日‧‧‧自備尾款二萬九千元
    ，共計五萬七千元整現今交給乙○○一次付清」、「九十一年二月一日，‧‧‧
    存入萬泰商業銀行十萬八千元。於九十一年二月十日‧‧‧將尾款四萬二千元整
    現金交給乙○○一次付清」（九十二年度偵緝字第五六三偵查卷第二六頁）等語
    ，另於本院審理時陳稱：「九十一年一月十八日被告以朋友名義向我借錢，她所
    謂的朋友並不是汪淋亮」等語，斟酌被告就九十一年一月十八日（即附表編號五
    部分）及同年二月一日（即附表編號六部分）之借款是否為同一筆借貸款項，被
    告究竟是以朋友資金週轉不靈活為由，抑或以「汪淋亮」名義借款，以及現金交
    付部分是十萬元左右、抑或六萬九千元，還是五萬七千元加上四萬二千元等事項
    ，語焉不詳，被告既然否認曾以朋友名義向證人丙○○借款，亦否認曾於附表編
    號六所示之時間，自證人丙○○處收受附表編號六所示之現金四萬二千元，自難
    據證人丙○○前後不一之瑕疵指述而為被告不利之認定。
  (八)另證人丙○○提出之暫時轉讓合約書，固記載被告乙○○與「汪淋亮」間之有關
    投資事宜，然觀之該合約書，僅能證明有人繕打該合約書之事實，不僅不足以證
    明合約書之內容為真，更不足以證明該合約書係被告所交付，自亦不足以證明被
    告曾以投資當鋪為由向證人丙○○借款，是證人丙○○指稱：被告曾以承受「汪
    淋亮」於某不知名當鋪之股份為由，要求伊投資二十五萬元云云，除證人丙○○
    之指述外，並無其他證據可資佐證，本院審酌證人丙○○之指述具有前述之諸多
    瑕疵，自無法單憑證人丙○○之單一指述，遽為被告曾佯以投資當鋪為由，向證
    人丙○○施以詐術，而取得二十五萬元款項之認定。
  (九)綜上所述，由被告之供述，以及證人丁○○、丙○○之證詞，堪認確實存有真實
    姓名、年籍均不詳而自稱「汪淋亮」之女子，審酌證人丙○○若不認識「汪淋亮
    」，自不可能因被告假借「汪淋亮」名義，即率而借款予被告，因認被告辯稱：
    係該自稱「汪淋亮」之女子向證人丙○○借款，伊僅是幫「汪淋亮」向證人丙○
    ○取款後，轉交予「汪淋亮」，並依「汪淋亮」之指示簽立面額十萬元之本票等
    情，應可採信。此外，公訴人既然未再舉出其他積極證據以資證明被告確有右揭
    詐欺取財及偽造有價證券犯行，揆諸前揭判例意旨，現存之證據既然不足為不利
    於被告事實之認定，即應為被告有利之認定，依法自應為被告無罪之諭知。據上
    論斷，應依刑事訴訟法第三百零一條第一項，判決如主文。
本案經檢察官甲○○到庭執行職務。
中    華    民    國       九十三     年      六      月       八       日
                                    臺灣高雄地方法院刑事第十一庭
                                        審判長法  官  徐美麗
                                              法  官  鄭詠仁
                                              法  官  高增泓
右正本證明與原本無異。
如不服本判決，應於判決送達後十日內，向本院提出上訴狀。
                                              書記官  林慧芬
中    華    民    國      九十三      年      六      月       八       日
附表
┌─┬─────────┬────────────┬────┬────┬─────┐
│編│借款日期及之原因  │匯（交）款日期及方式    │借款金額│交款地點│備註      │
│號│                  │                        │        │        │          │
├─┼─────────┼────────────┼────┼────┼─────┤
│一│九十年十一月月間李│九十年十一月十六日以郵局│四萬元  │        │          │
│  │珍珍假借汪淋亮名義│匯款方式匯入「彭勝彬」戶│        │        │          │
│  │打電話說手頭緊要借│頭                      │        │        │          │
│  │十萬。並交付汪淋亮├────────────┼────┼────┼─────┤
│  │名義之十萬元本票一│九十年十一月二十日親手交│六萬元  │台北縣中│乙○○簽「│
│  │紙                │付乙○○現金（尾款）    │        │和地區  │汪淋亮」名│
│  │                  │                        │        │        │義之本票  │
├─┼─────────┼────────────┼────┼────┼─────┤
│二│九十年十一月十九日│九十年十一月十九日以台東│二十六萬│        │          │
│  │乙○○以汪淋亮名義│區中小企銀匯入萬泰銀行鳳│五千元  │        │          │
│  │打電話說要借三十萬│山分行，收款人「李德嶺」│        │        │          │
│  │。（一、二次借款計│戶頭                    │        │        │          │
│  │四十萬。九十年十二├────────────┼────┼────┼─────┤
│  │月四十萬九十年十二│九十年十一月二十二日親手│三萬五千│台南新化│          │
│  │月十五日打電話稱汪│交付乙○○現金（尾款一次│元      │地區    │          │
│  │淋亮色車禍沒錢可還│付清）                  │        │        │          │
│  │）                │                        │        │        │          │
├─┼─────────┼────────────┼────┼────┼─────┤
│三│九十年十二月十日說│九十年十二月十日親手交付│二十五萬│台中縣清│          │
│  │「汪淋亮」在台南有│乙○○現金（一次付清）  │        │水鎮    │          │
│  │當鋪投資案需轉投資│        │        │        │          │
│  │，入股金須二十五萬│                        │        │        │          │
│  │。                │                        │        │        │          │
├─┼─────────┼────────────┼────┼────┼─────┤
│四│九十年十二月十五日│九十年十二月十五日親手交│一百萬  │台南新化│          │
│  │借款，約定九十一年│付乙○○現金（一次付清）│        │鎮地區  │          │
│  │五月十三日償還。  │                        │        │        │          │
├─┼─────────┼────────────┼────┼────┼─────┤
│五│九十一年一月十八日│九十一年一月十八日存入萬│四萬三千│        │          │
│  │以朋友資金週轉不靈│泰銀行高雄中正分行，收款│元      │        │          │
│  │為由借款十萬。    │人「李德嶺」戶頭        │        │        │          │
│  │                  ├────────────┼────┼────┼─────┤
│  │                  │以大眾銀行高雄分行預借現│二萬八千│        │          │
│  │                  │金方式                  │元      │        │          │
│  │                  ├────────────┼────┼────┼─────┤
│  │                  │九十一年一月二十二日尾款│二萬九千│台南新化│          │
│  │                  │親手交付                │        │鎮地區  │          │
├─┼─────────┼────────────┼────┼────┼─────┤
│六│九十一年二月一日以│九十一年二月一日存入萬泰│十萬八千│        │          │
│  │朋友資金週轉不靈為│銀行高雄中正分行，收款人│千元    │        │          │
│  │由借十五萬。      │李德嶺                  │        │        │          │
│  │                  ├────────────┼────┼────┼─────┤
│  │                  │九十一年二月十日親手交付│尾款四萬│台南新化│          │
│  │                  │乙○○現金（尾款一次付清│二千元  │地區    │          │
│  │                  │）                      │        │        │          │
├─┼─────────┼────────────┼────┼────┼─────┤
│七│九十一年一月十七日│九十一年一月十七日親手交│五十五萬│台南新化│          │
│  │陸續借五十五萬，同│付乙○○現金            │元      │地區    │          │
│  │年二月十日還款。  │                        │        │        │          │
├─┼─────────┼────────────┼────┼────┼─────┤
│  │合計              │                        │二百四十│        │          │
│  │                  │                        │五萬元  │        │          │
└─┴─────────┴────────────┴────┴────┴─────┘
